---
title: "Latihan 5"
author: "**Aswira Yuniar** (*123190009*)"
date: "10/27/2021"
output: pdf_document
---

```{r setup, include=FALSE}
knitr::opts_chunk$set(echo = TRUE)
```

## Tugas Modul 5

1. Fungsi `nchar` dapat digunakan untuk menghitung jumlah karakter dari suatu vektor karakter. Buatlah satu baris kode yang akan menyimpan hasil komputasi pada variabel ‘*new_names*’  dan berisi singkatan nama negara ketika jumlah karakternya lebih dari 8 karakter.

```{r}
library(dslabs)
data(murders)
new_names <- ifelse(nchar(murders$state)>8, murders$abb, murders$state)
print(new_names)
```


2. Buat fungsi `sum_n` yang dapat digunakan untuk menghitung jumlah bilangan bulat dari 1 hingga *n*. Gunakan pula fungsi ini untuk menentukan jumlah bilangan bulat dari 1 hingga 5.000. 

```{r}
sum_n <- function(n){ 
  a <- 1:n
  sum(a)
}
sum_n(5000)
```


3. Buat fungsi `compute_s_n` yang dapat digunakan untuk menghitung jumlah Sn = 1^2 + 2^2 + 3^2 + . . . *n*^2 dan Tampilkan hasil penjumlahan ketika *n* = 10.

```{r}
compute_s_n <- function(n){ 
  a <- 1:n 
  sum(a^2) 
} 
compute_s_n(10)
```


4. Buat vektor numerik kosong dengan nama: `s_n` dengan ukuran:25 menggunakan `s_n <- vector ("numeric", 25)`. Simpan di hasil komputasi S1,S2, . . . S25 menggunakan FOR-LOOP.
```{r}
s_n <- vector ("numeric", 25)
a <- 25 
for(n in 1:a){
  s_n[n] <- compute_s_n(n)
} 
s_n
```


5. Ulangi langkah pada soal no. 4 dan gunakan fugsi `sapply`.

```{r}
n <- 1:25
s_n_new <- sapply(n, compute_s_n)
s_n_new
```
